【裁判字號】    96,上,358
【裁判日期】    971027
【裁判案由】    返還林地等
【裁判全文】
臺灣高等法院臺中分院民事判決           96年度上字第358號
上  訴  人  甲○○
            丁○○
            壬○○○
            子○○
            己○○
            庚○○
            癸○○
            戊○○
            辛○○
上列九人共同
訴訟代理人  林道啟律師
複  代理人  乙○○    住台中市○○街32-2號
被  上訴人  行政院農業委員會林務局東勢林區管理處
法定代理人  丙○○    住同上
訴訟代理人  陳義律師
複  代理人  陳日炘律師
上列當事人間請求返還林地事件，上訴人對於中華民國96年 9月
21日臺灣台中地方法院95年度訴字第2628號第一審判決提起上訴
，本院於中華民國97年10月15日言詞辯論終結，判決如下：
    主文
原判決主文第一、二項關於命上訴人甲○○應將坐落台中縣和平
鄉大甲溪事業區第六十五林班地編號假第六地號土地內，如附圖
C部分所示面積1.1031公頃及假6之1地號內如附圖A部分所示面積
0.3021公頃之地上物予以剷除部分；及命上訴人丁○○應將坐落
台中縣和平鄉大甲溪事業區第六十五林班地編號假第十六地號土
地內，如附圖Ｄ部分所示面積0.7479公頃之地上物予以剷除部分
，及命上訴人壬○○○、辛○○、子○○、己○○、庚○○、癸
○○、戊○○應將坐落臺中縣和平鄉大甲溪事業區第65林班假13
地號面積0.0546公頃及假18地號內如附圖Ｃ部分所示面積0.6233
公頃之地上物予以剷除部分，及該部分假執行之宣告，暨訴訟費
用之裁判（確定部分除外）均廢棄。
上開廢棄部分，被上訴人在第一審之訴及其假執行之聲請均駁回
。
其餘上訴駁回（原判決主文第四項判命被上訴人壬○○○、辛○
○、子○○、己○○、庚○○、癸○○利息給付之起算日，及第
五項命被上訴人壬○○○、辛○○、子○○、己○○、庚○○、
癸○○按年新臺幣柒仟陸佰零參元之給付之起算日，均減縮為自
民國九十五年十二月一日起算）。
第一、二審訴訟費用除確定部分外，由上訴人甲○○負擔百分之
四十七、上訴人丁○○負擔百分之三十二、上訴人壬○○○、辛
○○、子○○、己○○、庚○○、癸○○、戊○○負擔百分之二
十，被上訴人負擔百分之一。
    事實及理由
甲、程序方面：按訴之變更或追加，非經他造同意，不得為之，
    但有民事訴法第255條第1項第2款至第6款情形者，不在此限
    ，民事訴訟法第446條第 1項定有明文，而民事訴訟法第255
    條第1項第3款係擴張或減縮應受判決事項之聲明者。本件被
    上訴人原請求：(1)上訴人壬○○○、辛○○、子○○、己○
    ○、庚○○、癸○○（下稱鄭郭金等六人）應給付被上訴人
    新台幣（下同）20,645元，及自民國95年11月22日起至清償
    日止按年息百分之 5計算之利息（即原判決主文第四項壬○
    ○○等六人應給付部分），(2)壬○○○等六人應自95年11月
    22日起至原判決主文第三項所示土地返還日止（按即坐落台
    中縣和平鄉大甲溪事業區第65林班假18地號內如附圖A、B部
    分所示土地，及假18地號內如附圖Ｃ部分所示土地返還日止
    ）按年給付7,603元， 嗣於97年10月15日在本院言詞辯論期
    日減縮上開(1)、(2)項請求利息及損害賠償金額之起算日均自
    95年12月 1日起算（按即最後送達之翌日起算），核屬減縮
    應受判決事項之聲明，依首開法條規定，應准許之，合先敘
    明。
乙、實體方面：
壹、聲明部分：
一、上訴人方面：(一)原判決不利於上訴人部分廢棄。(二)上廢棄部
    分，被上訴人在第一審之訴駁回。(三)第一、二審訴訟費用由
    被上訴人負擔。
二、被上訴人方面：上訴駁回。
貳、陳述及理由部分：
一、被上訴人主張：坐落臺中縣和平鄉大甲溪事業區第65林班假
    6 地號、假6之1地號土地；假16地號土地；假13地號、假18
    地號土地均係位於德基水庫集水區域內之陡坡農用地即超限
    利用地，分別由被上訴人出租上開假 6地號及假6之1地號土
    地予上訴人甲○○，租期自77年10月1日起至85年6月16日止
    ；另出租上開假16地號土地予上訴人丁○○，租期自59年10
    月1日起至68年9月30日止；另出租上開假13地號、假18地號
    土地予訴外人鄭榮斌，租期自77年10月1日起至85年6月16日
    止，均用以實施造林，惟上開租約期限屆滿後，訴外人鄭榮
    斌業於95年2月2日死亡，而上訴人壬○○○、辛○○、子○
    ○、己○○、庚○○、癸○○為鄭榮斌之繼承人，上訴人戊
    ○○則為系爭假13地號及假18地號林地之現耕作人，而上開
    其餘系爭林地亦均由上訴人等人繼續使用迄今。另被上訴人
    與上訴人丁○○、上訴人甲○○、訴外人鄭榮斌間並曾分別
    立有臺灣省國有森林用地出租造林契約書或臺灣省德基水庫
    集水區域內國有森林用地出租造林契約書，依該租賃契約書
    約定「林務局因政府政策需要，停止出租造林地時，得終止
    租約，租地造林人不得異議．．」，及依照臺灣省政府82年
     6月17日府業林字第163060號公告之行政院核定「德基水庫
    集水區陡坡農用地（超限利用地）處理方案」所示：「德基
    水庫集水區陡坡農用地（超限利用地），經就國土保安、水
    庫壽命、農民生計及社會安全各層面綜合檢討，權衡利弊得
    失，應予收回造林」及「自公告第四年開始，終止租約強制
    收回林地，並不予任何補償」等之林業政策及法令，故被上
    訴人自得終止系爭林地租約。此外系爭林地依民法第451 條
    之規定，兩造間之租賃契約已視為不定期限繼續契約，被上
    訴人亦得依同法第450條第2項隨時終止契約，被上訴人除於
    86年及88年間曾以存證信函通知上訴人甲○○、丁○○及訴
    外人鄭榮斌就承租之系爭林地改正實施造林及終止租約外，
    並以本件起訴狀繕本、及95年11月14日民事追加暨更正狀送
    達上訴人時，再作為終止兩造間契約之意思表示。綜上所陳
    ，被上訴人與上訴人間之系爭出租造林契約既已終止，上訴
    人自負有將所承租林地上之地上物拆除或剷除並返還所承租
    林地之義務，為此爰依租賃物返還請求權及所有物返還暨除
    去妨害請求權之規定，請求上訴人將系爭林地上之地上物拆
    除或剷除，返還系爭林地予被上訴人。又上訴人甲○○另積
    欠被上訴人歷年來租金（果實分收代金）共計 119,762元，
    上訴人丁○○積欠被上訴人歷年來租金（果實分收代金）共
    計193,863元，訴外人鄭榮斌則積欠被上訴人歷年來租金（
    果實分收代金）共計20,645元，自應依約給付；另系爭林地
    租約既已終止，上訴人等仍繼續占有系爭林地，即屬無權占
    有，則上訴人顯受有相當於租金之不當得利，爰依不當得利
    之法律關係，以鄰近已登錄林地之申報地價每平方公尺14元
    之年息10% 計算，請求上訴人按年給付被上訴人相當於租金
    之不當得利，則上訴人甲○○部分為每年20,077元（14,341
    ×14×10%＝20,077元 ，以下四捨五入）、上訴人丁○○部
    分為每年10,732元（7,666×14×10%＝10,732）、上訴人壬
    ○○○、辛○○、子○○、己○○、庚○○、癸○○部分則
    為每年9,503元（6,788×14×10%＝9,503），被上訴人一併
    請求之，爰求為命：(1)上訴人甲○○應將坐落臺中縣和平鄉
    大甲溪事業區第65林班假6地號內如附圖A部分所示面積0.02
    28公頃、B部分所示面積0.0061公頃之工寮、D部分所示長13
    8公尺之單軌車道、假6之1地號內如附圖B部分所示長69.5公
    尺之單軌車道均拆除；及將假6地號內如附圖C部分所示面積
    1.1031公頃、假6之1地號內如附圖A部分所示面積 0.3021公
    頃之果樹均剷除，並將上揭林地均返還予被上訴人。(2)上訴
    人丁○○應將坐落臺中縣和平鄉大甲溪事業區第65林班假16
    地號內如附圖A部分所示面積0.0109公頃之工寮、B部分所示
    面積0. 0057公頃之工寮、C部分所示面積0.0003公頃之水塔
    均拆除，Ｄ部分所示面積0.7497公頃之果樹剷除，並將上揭
    林地均返還予被上訴人。(3)上訴人壬○○○、辛○○、子○
    ○、己○○、庚○○、癸○○、戊○○應將坐落臺中縣和平
    鄉大甲溪事業區第65林班假18地號內如附圖Ａ部分所示面積
    0.0006公頃之工寮、Ｂ部分所示面積0.0003公頃之水塔均拆
    除，假13地號面積0.0546公頃之果樹、假18地號內如附圖Ｃ
    部分所示面積0.6233公頃之果樹均剷除，並將上揭林地均返
    還予被上訴人。(4)上訴人甲○○應給付被上訴人119,762 元
    及自起訴狀繕本送達翌日起至清償日止，按年息百分之５計
    算之利息；上訴人丁○○應給付被上訴人193,863 元及自起
    訴狀繕本送達翌日起至清償日止，按年息百分之５計算之利
    息；上訴人壬○○○、辛○○、子○○、己○○、庚○○、
    癸○○應給付被上訴人20,645元及自起訴狀繕本送達翌日起
    至清償日止，按年息百分之５計算之利息。(5)上訴人甲○○
    應自本起訴狀繕本送達翌日起至第 1項土地返還日止，按年
    給付被上訴人20,077元；上訴人丁○○應自本起訴狀繕本送
    達翌日起至第 2項土地返還日止，按年給付被上訴人10,732
    元；上訴人壬○○○、辛○○、子○○、己○○、庚○○、
    癸○○應自本起訴狀繕本送達翌日起至第 3項土地返還日止
    ，按年給付被上訴人9,503元。 (6)並願供擔保請准宣告假執
    行之判決（原審除被上訴人上開第(5)項請求逾：上訴人甲○
    ○應自本起訴狀繕本送達翌日起至第 1項土地返還日止按年
    給付被上訴人16,062元、上訴人丁○○應自本起訴狀繕本送
    達翌日起至第2項土地返還日止按年給付被上訴人8,586元，
    上訴人壬○○○、辛○○、子○○、己○○、庚○○、癸○
    ○應自本起訴狀繕本送達翌日起至第 3項土地返還日止按年
    給付被上訴人7,603元之請求部分， 為被上訴人敗訴判決外
    ，餘均為被上訴人勝訴判決，上訴人就其敗訴部分提起上訴
    ，被上訴人就其敗訴部分，未提起上訴，該部分業已確定）
    。
二、上訴人則以：
(一)、(1)上訴人甲○○部分：不同意將系爭土地返還給被上訴人。
    (2)上訴人丁○○部分：政府政策為暫緩林地之收回，欲待相
      關法令完成配套後，始重新展開國土復育造林之工作，因
      目前法規未臻完善，林務局亦未盡應有管理之責，造成目
      前許多爭議，故不同意將土地拆還給被上訴人，希望可以
      繼續承租。
    (3)上訴人壬○○○、辛○○、子○○、己○○、庚○○、癸
      ○○、戊○○部分：系爭假13地號及假18地號林地目前是
      上訴人戊○○在使用，被上訴人要造林，但水果本來就是
      造林的植物，若要砍樹豈非矛盾，希望鈞院符合政府政策
      ，暫緩處理，讓上訴人先自行種植林木，待林木成長為林
      後，再淘汰果樹。
(二)、在本院補充陳述：兩造簽訂之臺灣省德基水庫集水區域內國
    有森林用地出租造林契約書第 4條規定：「租金：租地造林
    木、竹、果實為政府與乙方共有，租金應由乙方於林木採伐
    前或果實採取時，按左列標準折成現金給予甲方」，第 8條
    約定：「林務局因政策需要，停止租地造林時，得終止契約
    ，租造林人不得異議，所造林木得依約分收或予以補償。」
    ，是本件系爭林地上由上訴人種植之果樹，並非上訴人單獨
    所有，上訴人依約僅有果實收取權，並無處分權。原審判決
    命上訴人將系爭土地上之果樹剷除，應無理由。
三、兩造在原審就下列事實不爭執，堪信為真，並得採為判決基
    礎：
(一)、坐落臺中縣和平鄉大甲溪事業區第65林班內假6地號、假6之
    1 地號、假16地號、假13地號、假18地號之土地，均係位於
    德基水庫集水區域內之國有林地。
(二)、被上訴人曾將系爭假 6地號、假6之1地號土地出租與上訴人
    甲○○，另將系爭假13地號、假18地號土地出租與上訴人壬
    ○○○、辛○○、子○○、己○○、庚○○、癸○○之被繼
    承人鄭榮斌，租期均自77年10月1日起至85年6月16日止，並
    簽有台灣省德基水庫集水區域內國有森林用地出租造林契約
    書（見原審卷第19-26頁、第39-44頁）。
(三)、被上訴人將系爭假16地號土地出租與上訴人丁○○，租期自
    59年10月1日起至68年9月30日止，並簽有台灣省國有森林用
    地出租造林契約書。
(四)、被上訴人曾於86年4月23日、88年1月7日以梨山郵局第164號
    、第174號存證信函， 送達於上訴人甲○○（見原審卷第29
    頁）。
(五)、被上訴人曾於86年4月23日、88年1月6日以梨山郵局第128號
    、第50號存證信函（見原審卷第33-35頁）， 送達於上訴人
    丁○○。
(六)、被上訴人曾於86年4月23日、88年1月7日以梨山郵局第130號
    、第178號存證信函（見原審卷第46-48頁），送達於鄭榮斌
    。
(七)、鄭榮斌死亡後，系爭契約權利義務由上訴人壬○○○、辛○
    ○、子○○、己○○、庚○○、癸○○繼承（見原審卷第74
    -80頁）。
(八)、依被上訴人起訴狀所附歷年積欠政府果實分收代金明細記載
    ，上訴人甲○○積欠租金119,762元、 上訴人丁○○積欠租
    金193,863元、 上訴人壬○○○、辛○○、子○○、己○○
    、庚○○、癸○○積欠租金20,645元（見原審卷第31、36、
    49頁），並有契約書影本、存證信函暨回執影本、歷年積欠
    果實分收代金明細表、現場照片及土地登記簿謄本影本等件
    附卷可稽，足堪為本件判斷之基礎。
四、至於被上訴人主張因上訴人違約，其已合法解除系爭合約，
    上訴人自應將上開地上物拆除、返還土地及給付不當得利等
    語，則為上訴人否認，並以前詞抗辯，是本件兩造之爭點為
    ：(一)本件租約是否業經被上訴人合法終止，於何時終止？(二)
    被上訴人請求上訴人甲○○、丁○○、壬○○○、辛○○、
    子○○、己○○、庚○○、癸○○給付果實之分收代金與相
    當於租金之不當得利部分是否有據？其主張之金額是否有理
    由？(三)被上訴人請求上訴人依約給付系爭租約終止前上訴人
    積欠之租金，是否有理由？經查：
(一)、按租賃期限屆滿後，承租人仍為租賃物之使用收益，而出租
    人不即表示反對之意思者，視為以不定期限繼續契約。民法
    第 451條定有明文。次按未定期限者，各當事人得隨時終止
    契約，民法第450條第2項前段亦有明文。而解除權之行使，
    應向他方當事人以意思表示為之，民法第258條第1項定有明
    文，此於當事人依法律之規定終止契約者準用之，同法第26
     3條亦有明文。經查，本件兩造所訂之「國有森林用地出租
    造林契約書」第10條、「臺灣省德基水庫集水區域內國有森
    林用地出租造林契約書」第 9條，固均約定承租人如需繼續
    租用，應依台灣省國有林事業區出租造林地管理辦法第13條
    規定，於租期屆滿前 3個月，向林務局聲請續租，逾期視為
    放棄，期滿由林務局收回林地，承租人不得異議。惟上訴人
    甲○○、丁○○及訴外人鄭榮斌於租期屆滿後，仍續就該林
    地為使用收益，被上訴人並未表示異議並於期滿後收回租地
    ，依據首揭規定，被上訴人與上訴人甲○○、丁○○及訴外
    人鄭榮斌間即視同以不定期限繼續契約，被上訴人自得依民
    法第450條第2項前段規定隨時終止租約。
(二)、次查，被上訴人與上訴人間所訂「國有森林用地出租造林契
    約書」第11條、及「臺灣省德基水庫集水區域內國有森林用
    地出租造林契約書」第10條均約定：「本契約書未定事項承
    租人完全同意依照臺灣省森林用地出租造林辦法台灣省國有
    林事業區內濫墾清理計畫及林務局有關法令辦理」，而依臺
    灣省國有林地事業區出租造林管理辦法第3條第2項規定：「
    林務局因政府政策需要停止出租造林地時，得終止租約，租
    地造林人不得異議，所造林木得依約分收或予補償」，前臺
    灣省政府於82年12月 3日公告：「自第四年開始，終止租約
    強制收回林地，並不予任何補償」等語，又於「臺灣省德基
    水庫集水區域內國有森林用地出租造林契約書」第12條約定
    ：「涉及或屬查定列為超限利用地者，其租賃期限截止於84
    年 6月30日，租期屆滿前將超限利用地交回者，於發給轉業
    救助金時，亦同時終止租約，剩餘部分（非超限利用地部分
    ），另訂租約」，並另戳記「配合臺灣省政府公告『德基水
    庫集水區陡坡農用地處理事宜』日期，租賃期限延長至85年
     6月16日止」等語，而依被上訴人主張上訴人甲○○承租之
    土地中，有0.36公頃之土地坡度過百分之55，上訴人丁○○
    承租之土地中，有0.55公頃土地坡度超過百分之55，上訴人
    壬○○○、子○○、己○○、庚○○、癸○○、辛○○為訴
    外人鄭榮斌之繼承人，其所承租土地中有 0.5公頃之土地坡
    度超過百分之55之事實，為上訴人所不爭執，被上訴人主張
    本件有上開『德基水庫集水陡坡農用地處理方案』之適用，
    應屬可採。本件上訴人既未依規定造林，則被上訴人依前揭
    林業政策及法令終止本件租約，自屬有據。末查，被上訴人
    於86年4月23日分別以梨山郵局第164、128、130號存證信函
    請求上訴人依約改正實施造林等情，有存證信函影本在卷可
    稽（見原審卷第28、33、47頁），並為兩造所不爭執，自堪
    信為真實，足認系爭租約書所載租期屆滿後，上訴人仍繼續
    占有使用系爭土地，被上訴人不即表示反對之意思，應認上
    訴人與被上訴人就系爭土地，視為以不定期限繼續契約。且
    被上訴人主張已於88年1月6日及 7日分別以梨山郵局第50號
    及第174、178號存證信函向上訴人丁○○、甲○○及訴外人
    鄭榮斌表示終止租約等情，業據其提出存證信函影本及回執
    影本為證（見原審卷第34、29、46頁），且為上訴人所不爭
    執，足認兩造就系爭土地之租賃關係業經被上訴人於88年 1
    月合法終止。另上訴人於租約終止前，分別積欠租金，已如
    前述，是被上訴人依租約請求上訴人甲○○給付積欠之租金
    119,762元、上訴人丁○○給付積欠租金193,863元、上訴人
    壬○○○、辛○○、子○○、己○○、庚○○、癸○○給付
    積欠租金20,645元，均屬有據，應予准許。
(三)、又按承租人於租賃關係終止後，應返還租賃物，民法第 455
    條前段定有明文。再按所有人對於無權占有或侵奪其所有物
    者，得請求返還之。對於妨害其所有權者，得請求除去之。
    有妨害其所有權之虞者，得請求防止之，民法第 767條定有
    明文。經查：(1)本件被上訴人既已合法終止其與上訴人間就
    系爭林地之租賃關係，上訴人即負有返還系爭林地之義務，
    而上訴人迄未返還並仍占有使用系爭林地，自屬無權占有，
    是被上訴人請求上訴人拆除坐落系爭林地之地上物（工寮、
    單軌車道、水塔等），並返還系爭土地予被上訴人，核屬有
    據。(2)被上訴人請求上訴人剷除上開土地上之農作物即果樹
    部分：按不動產之出產物尚未分離者，為該不動產之部分，
    民法第66條第 2項定有明文，又「不動即產之出產物尚未分
    離者，為該不動產之部分，民法第66條第 2項有明文規定，
    某甲等在某乙所有地內侵權種植某出產物，當然屬於某乙所
    有，如果該項出產物為某甲等割取，即不能謂某乙未因其侵
    權行為而受損害。」（最高法院31年上字第 952號判例參照
    ），本件系爭土地既為國有，由被上訴人管理，則揆諸上開
    說明，土地上之果樹、茶樹等應由不動產所有人即系爭土地
    所有人取得所有權，上訴人既無所有權，自不得予以處分或
    剷除，是被上訴人請求上訴人剷除此部分之果樹及茶樹部分
    ，為無理由，不應准許。
(四)、再按無法律上之原因而受利益，致他人受損害者，應返還其
    利益，雖有法律上之原因，而其後已不存在者，亦同，民法
    第 179條定有明文。又按無權占有他人土地，可能獲得相當
    於租金之利益，係屬社會通常之觀念（最高法院61年度台上
    字第1695號判例參照）。經查，系爭租約書之租賃關係既已
    消滅，上訴人繼續占有系爭土地，即屬無權占有，並獲有相
    當於租金之利益，是被上訴人請求上訴人返還相當於租金之
    不當得利，應有所據。又耕地地租不得超過地價百分之 8，
    土地法第 110條定有明文。系爭林地均為未登錄之國有森林
    用地，為農業發展條例第 3條第11款所稱之耕地，自有土地
    法第 110條規定之適用。被上訴人於合法終止本件契約後，
    上訴人甲○○、丁○○及訴外人鄭榮斌之繼承人即上訴人壬
    ○○○、子○○、己○○、庚○○、癸○○、辛○○等人仍
    占用系爭林地耕作已無法律上原因，且上訴人因而受有利益
    ，與被上訴人無從使用系爭林地而受損害間有相當因果關係
    ，合於民法第 179條規定，至被上訴人收回林地後之用途為
    何為其權利行使範圍，他人不得干涉，亦與本件不當得利之
    成立要件無涉。再查，系爭林地之鄰地即臺中縣和平鄉○○
    段2地號林地之93年1月申報地價為每平方公尺14元，有該地
    號之土地登記謄本影本一份在卷可稽（見原審卷第53頁），
    以之作為系爭林地之申報地價，應屬可採。本院審酌上開土
    地法之規定、上訴人等使用系爭林地之用途乃係種植水蜜桃
    、柿子、梨樹等經濟作物、系爭耕地之原租金、系爭林地所
    處之位置與地目等情形，認上訴人等無權占用系爭林地所受
    之利益以按年以前開申報地價百分之 8計算為適當。則上訴
    人甲○○占有使用系爭假6地號及假6之1地號林地共14341平
    方公尺（即11320+3021=14341），所受利益為每年16,062元
    （其計算方式為：14341×14×8﹪＝16062元， 以下四捨五
    入），上訴人丁○○占有使用系爭假16地號林地共7666平方
    公尺，所受利益為每年8,586元（其計算方式為： 7666×14
    ×8 ＝8586元，以下四捨五入，下同），上訴人壬○○○、
    子○○、己○○、庚○○、癸○○、辛○○占有使用系爭假
    13 地號及假18地號林地共6788平方公尺（即546+6242=6788
    ），所受利益為每年7,603元（其計算方式為：6788×14×8
    %＝7603元）。 從而，被上訴人此部分請求上訴人甲○○應
    自起訴狀繕本送達之翌日（即95年10月17日）起至系爭假 6
    地號及假6之1地號林地返還日止，按年計算之不當得利16,0
    62元；上訴人丁○○應自起訴狀繕本送達之翌日（即95年10
    月28日）起至系爭假16地號林地返還日止，按年計算之不當
    得利8,586元； 上訴人壬○○○、辛○○、子○○、己○○
    、庚○○、癸○○應自起訴狀繕本最後送達之翌日（即95年
    12月 1日，見原審卷第95頁，子○○於95年11月20日寄存送
    達，依民事訴訟法第138條第 2項規定經10日即於95年12月1
    日發生效力）起至系爭假13地號及假18地號林地返還日止，
    按年計算之不當得利7,603元， 應屬有據，超過部分即不應
    准許。
五、綜上所述，原審就上開應予准許部分，為上訴人敗訴判決，
    並依兩造陳明，酌定供擔保金額為准免假執行之宣告，核無
    不合，上訴論旨指摘原判決此部分不當，求予廢棄，為無理
    由，應予駁回。至上開不應准許即請求上訴人剷除果樹部分
    ，原審未查，遽為上訴人敗訴判決，上訴論旨指摘原判決此
    部分不當，求予廢棄改判，為有理由，應由本院予以廢棄改
    判，並駁回被上訴人此部分之訴及其假執行之聲請。
六、本件事證已臻明確，兩造其餘攻擊防禦方法及舉證，核與本
    件判決結果不生影響，爰不另一一論述，併此敘明。
據上論結，本件上訴為一部有理由，一部無理由，依民事訴訟法
第450條、第449條第1項、第79條但書、第78條、第85條第1項，
判決如主文。
中    華    民    國    97    年    10    月    27    日
                  民事第六庭    審判長法  官  袁再興
                                      法  官  盧江陽
                                      法  官  陳賢慧
以上正本係照原本作成。
如對本判決上訴，須於收受判決送達後20日內向本院提出上訴書
狀，其未表明上訴理由者，應於提出上訴後20日內向本院提出上
訴理由書（須按他造人數附具繕本）。
上訴時應提出委任律師為訴訟代理人之委任狀。具有民事訴訟法
第466條之1第1項但書或第2項之情形為訴訟代理人者，另應附具
律師及格證書及釋明委任人與受任人有該條項所定關係之釋明文
書影本。
                                      書記官  吳麗琴
中    華    民    國    97    年    10    月    28    日
                                                      Ｍ


司法院資訊處製作；財團法人民間司法改革基金會備份。
